臺灣臺中地方法院民事裁定
111年度小上字第5號
上  訴  人  張文芳  
被上訴人    許雪英  
上列當事人間請求排除侵害事件，上訴人對於民國110年11月12
日本院臺中簡易庭110年度小字第3號第一審民事判決，提起上訴
，本院合議庭裁定如下：
    主    文
上訴駁回。
第二審訴訟費用新臺幣壹仟伍佰元由上訴人負擔。
    理    由
一、本件上訴人之上訴意旨略以：㈠被上訴人只要使用排油煙機
    ，其異味全擴散至上訴人家一樓及地下室，久久不能散去，
    遂於民國110年7月初自設兩處排風機排風。㈡被上訴人之父
    母居住距被上訴人約7、8戶左右，而被上訴人之子女正值青
    春期，需要營養，被上訴人之父母可以吸收被上訴人大部分
    之煮飯次數，然上訴人卻不可能24小時盯著被上訴人有無煮
    飯，且上訴人沒事不會打開一樓後窗戶及地下室運動，又被
    上訴人半夜仍經常烹飪，令上訴人臭醒，致難以忍受。㈢被
    上訴人使用烤箱或瓦斯爐所造成異味已超過環保署之標準，
    復拒絕再檢測，其侵害情節重大，已侵害到上訴人之居住安
    寧權，逾越一般人能忍受範圍，爰提起上訴，並聲明：⑴原
    判決廢棄。⑵被上訴人應給付上訴人新臺幣（下同）10萬元
    。⑶第一、二審訴訟費用由被上訴人負擔。⑷願供擔保請准宣
    告假執行。
二、按對於小額程序之第一審裁判之上訴或抗告，非以其違背法
    令為理由，不得為之；又上訴狀內應記載上訴理由，表明⒈
    原判決所違背之法令及其具體內容。⒉依訴訟資料可認為原
    判決有違背法令之具體事實。民事訴訟法第436條之24第2項
    、第436條之25分別定有明文。另所謂判決有違背法令，乃
    指判決不適用法規或適用不當，此為同法第468條所明定，
    且此亦為小額事件之上訴程序所準用（民事訴訟法第436條
    之32第2項參照）。而以判決有不適用法規或適用不當為上
    訴理由時，其上訴狀或理由書應有具體之指摘，並揭示該法
    規之條項或內容，若係成文法以外之法則，應揭示該法則之
    旨趣，倘為司法院解釋或最高法院之判例，則應揭示該判解
    之字號或其內容，如依民事訴訟法第469條所列第1款至第5
    款理由提起上訴時（第6款未準用，參照民事訴訟法第436條
    之32第2項規定），其上訴狀或理由書應揭示合於該條款之
    事實，上訴理由狀如未依此項方法表明者，即難認為已對原
    判決之違背法令有具體之揭示，則其上訴自難認為合法，最
    高法院著有71年台上字第314號裁判可資參照。
三、然查，上訴人前開上訴意旨中，上揭㈠、㈡部分僅係敘述原審
    判斷之基礎事實，且其所提證據業已附於原審卷，並為原審
    判斷理由之依據，即原審業已審酌，上訴人再為指摘，應係
    就原審證據取捨，以及認定事實之職權行使，指摘不當；上
    揭㈢部分，則係泛言侵害情節重大，惟未具體指出原審判決
    究有何處合於民事訴訟法第468條或第469條第1款至第5款所
    列各款之違背法令事實，更未具體指摘原審判決究係違反何
    種經驗法則或論理法則，自難認上訴人對原審判決之如何違
    背法令已有具體之指摘，揆諸上揭說明，其上訴為不合法，
    應予駁回。又按對於小額程序之第二審裁判，不得上訴或抗
    告。民事訴訟法第436條之30定有明文。故於小額訴訟程序
    ，經第二審裁判既因不得上訴或抗告而確定，法院自無再為
    宣告假執行之餘地，上訴人前開聲請假執行部分，核無必要
    ，附此敘明。
四、按民事訴訟法第436條之32第1項準用同法第436條之19第1項
    之規定，於小額事件之上訴程序，第二審法院為訴訟費用之
    裁判時，應確定其費用額。查本件小額事件之第二審訴訟費
    用額為裁判費1500元，爰諭知如主文第二項所示。
五、據上論結，本件上訴為不合法，依民事訴訟法第436條之32
    第1項、第2項、第444條第1項前段、第95條、第78條、第43
    6條之19第1項，裁定如主文。
中　　華　　民　　國　　111 　年　　1 　　月　　10　　日
                  民事第六庭    審判長  陳學德
                                法  官  謝慧敏
                                法  官  夏一峯
上正本係照原本作成
不得抗告
中　　華　　民　　國　　111 　年　　1 　　月　　10　　日
                                書記官  陳建分